臺灣南投地方法院刑事判決
111年度易字第374號
公  訴  人  臺灣南投地方檢察署檢察官 
被      告  何健丞



上列被告因詐欺案件，經檢察官提起公訴（111年度偵字第1464
號、第4703號），被告於準備程序中就被訴事實為有罪之陳述，
本院合議庭裁定由受命法官獨任進行簡式審判程序，判決如下：
    主  文
何健丞共同犯詐欺取財罪，處有期徒刑陸月，如易科罰金，以新
臺幣壹仟元折算壹日。IPhone手機壹支(含門號0000000000號SIM
卡壹張）沒收。
    犯罪事實及理由
一、犯罪事實：
　　何健丞與莊文守（於民國111年7月16日死亡，所涉詐欺部分
    經檢察官另為不起訴處分）係朋友。莊文守以敬警新聞社執
    行經理之頭銜，對外營造與警察、司法機關親近之假象，何
    健丞與莊文守並共同利用莊文守上開對外形象，詐欺身陷官
    司之人其等有管道得擺平官司，藉此詐取款項。緣鄭元維與
    范宏山等人於107年6月14日，涉嫌竊取森林主產物，鄭元維
    當時尚未為警查獲（涉犯森林法部分，經臺灣臺中地方法院
    以108年度原重訴字第1號判決判處應執行有期徒刑4年10月
    ，下稱前案），卻恐前案東窗事發，遂透過友人結識何健丞
    ，何健丞明知其與莊文守並無影響警察、檢察及司法機關之
    能力，竟共同意圖為自己不法之所有，基於詐欺取財之犯意
    聯絡，於107年6月20日前後，在何健丞之父何啟祥經營之南
    投縣○○鎮○鄉路0○00號之天一茶行，由何健丞向鄭元維訛稱
    ：伊與莊文守可處理上開案件，可擔保你不會被抓去關，但
    需花錢處理等語，並於107年6月22日，在莊聰輝位於南投縣
    ○○鎮○○巷00號住處，對鄭元維重申上開不實事項，致鄭元維
    陷於錯誤，於同年6月下旬，在上開天一茶行，分2次交付現
    金新臺幣（下同）50萬元、100萬元予何健丞，何健丞逕以
    仲介費名義將其中30萬元據為己有，剩餘120萬元中則分由
    不知情之曾閔澤、鄭元維交予莊文守。鄭元維因交付上開款
    項，自認可肆無忌憚竊取森林主產物，遂於107年7月20日再
    與曾閔澤共犯竊取森林主產物案件，然於107年11月1日，由
    警持搜索票至鄭元維位於南投縣○○鎮○○路0段000巷00號住處
    搜索而查獲鄭元維，鄭元維經臺灣臺中地方檢察署檢察官向
    法院聲請羈押禁見獲准，鄭元維始悉受騙。
二、證據名稱：
  ㈠被告何健丞於警詢、偵查及本院準備程序與審理中之自白。
　㈡證人即告訴人鄭元維於警詢、偵查中之指述。
　㈢證人鄭元僖、陳建恭、莊聰輝、鄭裕龍、林美愔、莊文守、
    曾閔澤分別於警詢、偵查中之證述。
　㈣敬警新聞社執行經理莊文守名片翻拍照片2張、莊文守照片5
    張。
　㈤被告於107年6月22日在莊聰輝竹山鎮住處與告訴人之對話錄
    音譯文1份、被告於107年6月20日間於竹山鎮天一茶行與告
    訴人、林美愔、陳建恭之對話錄音譯文1份。
　㈥告訴人與被告之通訊軟體line對話紀錄翻拍照片20張、告訴
    人與莊文守之通訊軟體line對話紀錄翻拍照片13張、告訴人
    與莊聰輝之通訊軟體line對話紀錄翻拍照片2張、莊文守與
    林美愔之通訊軟體line對話紀錄翻拍照片32張、曾閔澤與莊
    文守之通訊軟體line對話紀錄翻拍照片58張、被告與莊文守
    之通訊軟體line對話紀錄翻拍照片14張、通聯調閱查詢單翻
    拍照片5份。
  ㈦臺灣臺中地方檢察署107年度偵字第31322、31323、31324、3
    2745、33456號起訴書1份、臺灣臺中地方法院108年度原重
    訴字第1號刑事判決1份。
　㈧本院111年聲搜字000048號搜索票影本2份、扣押物品照片16
    張。
三、核被告所為，係犯刑法第339條第1項之詐欺取財罪。被告與
    莊文守就本案犯行，有犯意聯絡及行為分擔，應論以共同正
    犯。
四、審酌被告貪圖一己私欲，利用告訴人不熟悉司法實務運作，
    對於所涉案件急於脫罪及憚於面對刑之執行之心理，以前開
    方式遂行詐騙手段，使告訴人陷於錯誤，受有財產上損害外
    ，更傷及一般民眾對司法公正性之信賴，嚴重影響司法信譽
    ，被告犯後已將詐得30萬元款項全數返還予告訴人，及自陳
    高中畢業、從事房仲工作、須扶養1名7歲之子女等一切量刑
    事項，量處如主文所示之刑，並諭知易科罰金之折算標準。
五、沒收：
　㈠扣案之IPhone手機1支(IMEI：000000000000000，含門號0000
    000000號SIM卡1張) ，該手機門號之申登人雖為被告之母親
    黃瓊慧，然被告為本案犯行期間並無門號申登在其名下，有
    通聯調閱單1份及被告三等親資料1份在卷可查(他卷第144至
    145頁、第148頁、第152頁)，且被告持之與告訴人、莊文守
    聯繫本案使用，有通訊軟體line對話紀錄翻拍照片24張(111
    偵1464號卷第104至106頁、111偵4703卷第54至57頁)在卷可
    查，足認該手機實際上為被告所有，且供本案詐欺犯行所用
    ，依刑法第38條第2項前段規定，宣告沒收。
　㈡被告詐欺告訴人所取得之30萬元，已如數返還給告訴人，經
    告訴人證述明確(他卷第244頁)，依刑法第38條之1第5項規
    定，不予宣告沒收或追徵。
六、依刑事訴訟法第273條之1第1項、第299條第1項前段，判決
    如主文。
七、如不服本件判決，得自收受送達之日起20日內，向本院提起
    上訴狀（須附繕本）。
本案經檢察官張鈞翔提起公訴，檢察官黃淑美到庭執行職務。 
中　　華　　民　　國　　111 　年　　11　　月　　29　　日
　　　　　　　　　刑事第一庭   法　官　顏代容
以上正本與原本無異。
如不服本判決應於收受送達後20日內向本院提出上訴書狀，並應
敘述具體理由；其未敘述上訴理由者，應於上訴期間屆滿後20日
內向本院補提理由書（均須按他造當事人之人數附繕本）「切勿
逕送上級法院」。
告訴人或被害人如對於本判決不服者，應具備理由請求檢察官上
訴，其上訴期間之計算係以檢察官收受判決正本之日期為準。
中　　華　　民　　國　　111 　年　　11　　月　　30　　日
                                書記官  廖佳慧
附錄本案論罪科刑法條全文:
中華民國刑法第339條
意圖為自己或第三人不法之所有，以詐術使人將本人或第三人之
物交付者，處5年以下有期徒刑、拘役或科或併科50萬元以下罰
金。
以前項方法得財產上不法之利益或使第三人得之者，亦同。
前二項之未遂犯罰之。